臺灣彰化地方法院刑事判決　　　　　　　 94年度訴字第825號
公　訴　人　臺灣彰化地方法院檢察署檢察官
被　　　告　Ｅ○○原名陳美玲.
選任辯護人　周啟同律師
上列被告因常業竊盜案件，經檢察官提起公訴（94年度偵字第16
85號、94年度偵緝字第131號、第132號）及移送併案審理（94年
度偵字第4065號），本院判決如下：
    主  文
Ｅ○○共同以犯竊盜罪為常業，處有期徒刑參年。應於刑之執行
前令入勞動場所強制工作參年。附表貳所示之物品均沒收。
    事  實
一、Ｅ○○與劉宗厚（由本院另案審理中）為男女朋友關係，因
    受梁峰晟、周成福之邀約，Ｅ○○遂與周成福、梁峰晟、劉
    宗厚、郭靜雄、林志民、李榮豐、李榮洲、劉耀升、陳信朋
    、蕭明進、蕭奮聰、張宏嘉、范瑞光、朱志敏、崔玉榮、綽
    號「福氣」（均另案偵辦）等成年男子人共組竊車拆解集團
    ，且均共同意圖為自己不法所有，基於竊盜之常業犯意聯絡
    ，自92年9月間某日起至94年2月26日凌晨2時止，推由劉宗
    厚、Ｅ○○、陳信朋、蕭明進、張宏嘉、蕭奮聰等人，以每
    3人為1組，由Ｅ○○負責駕駛車號A5—8202號自小客車，搭
    載其餘集團人士，沿途尋找目標，並於附表壹所示之時、地
    ，以附表貳所示之工具，竊取附表壹所示寅○○等175人所
    有或持有使用中之車輛及車內財物，得手後，即將所竊得之
    自小客車，或運至位於雲林縣西螺鎮○○道附近「小娘娘理
    容店」前、雲林縣崙背鄉臺十九線北端外環道交叉路口等地
    ，交由梁峰晟、林志民、周成福等人，駕駛至位於雲林縣二
    崙鄉三塊厝14之2號鐵皮屋內，交由梁峰晟、郭靜雄、林志
    民、周成福、范瑞光、朱志敏、范瑞光、崔玉榮等人，利用
    周成福所有，如附表參所示之工具，拆解車體，或由劉宗厚
    將所竊得之自小客車，運至由劉耀升所提供，位於彰化縣社
    頭鄉○○路○段100巷13弄1號工廠內，交由梁峰晟、郭靜雄
    、林志民以如附表肆所示之工具，拆解車體，再推由梁峰晟
    、周成福，以貨車、箱型車，將自上開雲林縣二崙鄉鐵皮屋
    內解體之汽車零件運往雲林縣西螺鎮埤頭12之3號、雲林縣
    西螺鎮安定里27號、雲林縣西螺鎮安定里27之7號、雲林縣
    西螺鎮○○路91之3號、嘉義市○○○路62之14號等倉庫存
    放，並推由李榮豐將自前開彰化縣社頭鄉工廠內所解體之汽
    車零件運往雲林縣西螺鎮某處，由該集團之成員將該車輛零
    件以低價銷售予各地之汽車零件商銷贓，或由劉宗厚將所竊
    得之自小客車，運至由綽號「福氣」之男子所提供，位於彰
    化縣二林鄉某處工廠內，交由綽號「福氣」之男子，利用不
    詳工具，進行拆解車體後，並將所解體之汽車零件銷售予各
    地汽車零件商及汽車修護廠銷贓，而梁峰晟、周成福、郭靜
    雄另輪流將附表壹所示拆解完之贓車車牌折斷後，丟棄於雲
    林縣二崙鄉八角亭排水圳上游之來惠橋下及雲林縣崙背鄉八
    角亭排水圳羅厝段福興橋下等地，Ｅ○○每竊得1輛自小客
    車可分得15,000元至25,000元，且以此為業，並恃以為生。
    嗣於(一)93年7月8日下午3時30分許，為警自上開彰化縣社頭
    鄉工廠後門目視發現梁峰晟、郭靜雄、林志民等人正在拆解
    車輛，即進入系爭工廠，並當場查獲在場人劉耀升、李榮豐
    、梁峰晟、林志民、郭靜雄等人，並查獲正拆卸中之自小客
    車3部及車牌2面、行車執照5張、已拆解之汽車引擎11具、
    汽車車體外殼2部，並查扣如附表肆所示李榮豐所有，供梁
    峰晟、郭靜雄、林志民拆解贓車之工具；(二)93年7月28日上
    午10時，為警在位於雲林縣二崙鄉三塊厝14之2號鐵皮屋工
    廠內，查獲正拆卸中之自小客車共3部、引擎1具、遭壓平之
    汽車車體3部，及遭竊車輛之車內物品，暨附表參所示周成
    福所有，供梁峰晟、郭靜雄、林志民、周成福、范瑞光等人
    拆解贓車之工具；後經郭靜雄、梁峰晟等人向員警表明拆解
    後之車牌係丟棄於前開雲林縣二崙鄉排水溝內，即由員警於
    93年9月20日，前往雲林縣二崙鄉八角亭排水圳上游之來惠
    橋下、崙背鄉八角亭排水圳羅厝段福興橋下打撈車牌，並於
    福興橋下共撈得遭竊之九十五輛車車牌；(三)93年9月3日、93
    年11月11日，由張宏嘉帶同員警至附表壹編號9、17、51、8
    2、94、98、99、102所示之竊車地點查訪；(四)93年10月9日
    ，則由蕭奮聰帶同員警至附表壹編號編號104、108、109所
    示之失竊地點查訪；(五)93年12月16日下午2時50分許，經警
    持搜索票，至共犯李榮洲所經營之明裕汽車材料行等地搜索
    ，並逮捕遭通緝躲藏在該材料行之周成福；(六)經警依據劉宗
    厚、Ｅ○○使用之行動電話監聽資料、發話基地臺位置及自
    小客車GPS衛星追蹤器，於94年2月28日下午某時許，自臺中
    市○○路跟監至雲林縣北港鎮○○路73之1號，並於同日晚
    間8時50分許，當場查獲正與王景民（另案偵辦）約定竊取
    車輛代價之劉宗厚、Ｅ○○，並查扣如附表貳所示之竊車工
    具、價格表等物；(七)94年3月7日、94年3月14日，劉宗厚主
    動帶同員警至附表壹編號7、10、73、100、101、103、105
    、149、160、161、162、163、164、172、173、174、175所
    示之失竊地點查訪；(八)94年4月1日、94年4月6日，則由陳信
    朋主動帶同員警至附表壹編號75、94、98所示之竊車地點查
    訪，而查知上情。
二、案經彰化縣警察局移送臺灣彰化地方法院檢察署檢察官偵查
    起訴。
    理   由
一、訊據被告Ｅ○○固坦承確曾與共犯劉宗厚、陳信朋、蕭明進
    、張宏嘉、蕭奮聰等人，輪流以3人1組竊取自小客車3次等情
    ，惟矢口否認有何常業竊盜犯行，辯稱：伊有正常工作，僅
    係偶爾應劉宗厚要求搭載下班，伊並未竊取如附表壹所示百
    餘輛之自小客車云云；辯護人則為被告辯護：本件被告僅係
    偶然參加數件竊盜案件，焉得將被告並未實際參與之其餘竊
    盜案件，亦認係被告共同為之等語。惟查：
（一）附表壹所示之自小客車分係於附表壹所示之時、地遭竊乙
      情，業據證人即附表壹所示之被害人寅○○等人於警詢時
      證述明確，且據證人即共犯蕭奮聰、張宏嘉、劉宗厚、梁
      峰晟、郭靜雄等人於警詢時證述屬實，並有車輛失竊現場
      照片數張在卷可稽，此外，尚有共犯劉宗厚所有，如附表
      貳所示之工具扣案足資佐證，自可信為真實。
（二）又本件係由被告與共犯劉宗厚、陳信朋、蕭明進、張宏嘉
      、蕭奮聰等人負責分組擔任竊車工作乙情，業據證人即共
      犯張宏嘉於警、偵訊時證稱：其自92年8月間起，即加入劉
      宗厚所組竊車集團，成員包括被告、陳信朋、蕭奮聰、蕭
      明進等人，其6人係輪流外出竊車，待選定目標後，即由劉
      宗厚等人下車以一字起子、小剪刀及其他工具竊車，得手
      後，即由劉宗厚將贓車駛離現場，被告則駕駛原本使用車
      輛尾隨於後，被告1星期與其等出外偷車約4次等語綦詳（
      見93年度偵字第7881號卷第50至56頁、彰警刑字第093000
      2 4195號卷第112至120頁、彰警刑字第09300025305號卷
      第14至18頁、94年度偵字第1685號卷第138至第152頁），
      且本件被告及共犯劉宗厚於94年2月28日為警查獲時，復
      係遭警當場查獲正在商討竊車代價等情，應可認被告參與
      此竊車解體犯罪集團之時間，應係自92年8月間起，至94
      年2月26日止。至被告雖辯稱伊僅參加3次，且辯護人為被
      告辯護稱就被告未實際參與之竊車案件，不能逕認與被告
      有關等語，惟查，被告辯稱伊僅參與3次云云，不僅與證
      人張宏嘉上開證述相悖，亦與證人即共犯蕭奮聰於警詢時
      證述：被告及劉宗厚係主謀等語相違（見彰警刑字第0930
      0024195號卷第138至第142頁），是被告前開辯解不足採
      信；另辯護人雖以上詞為被告辯護，惟按立場對立之各行
      為人，如各有其目的，而各依其目的分別實施犯罪行為，
      致彼此間無所謂犯意聯絡者，各行為人固僅應就其實施之
      行為，分別負責。然立場對立之各個行為人間，若有共同
      之目的，並為達成此一共同目的，而基於彼此間共同犯意
      之聯絡，推由其中一部分人實施犯罪行為者，則仍屬共同
      正犯，應就彼此犯意聯絡範圍內之全部犯罪結果共負責任
      。又共同正犯間之犯意聯絡，並不以數人間直接發生為限
      ，即有間接之聯絡者，亦包括在內（最高法院92年度臺上
      字第1799號裁判要旨參照）。查本件被告既係與共犯劉宗
      厚、梁峰晟等人共組此竊車解體集團，且該集團分成三部
      分，由被告及共犯劉宗厚、蕭奮聰、蕭明進、張宏嘉、陳
      信朋專責竊取汽車，共犯梁峰晟、郭靜雄、林志民、周成
      福、范瑞光、朱志敏、崔玉榮、綽號「福氣」等人則負責
      汽車解體事宜，共犯劉耀升、綽號「福氣」則提供拆解場
      地，梁峰晟、周成福、李榮豐、綽號「福氣」等人則負責
      銷贓，亦即彼等所組成之汽車解體工廠係分成三部門，有
      專責汽車竊盜之成員、解體之成員及銷贓之成員，足徵被
      告縱未親自竊取附表壹所示之全部自小客車，然其與下手
      竊車之成員間，亦有犯意聯絡，及行為分擔，辯護人上開
      辯護，尚有誤會，附此敘明。
（三）綜上所述，被告前揭辯詞既均無足採，本件事證已臻明確
      ，被告犯行堪以認定，應予依法論科。
二、按刑法上所謂「常業」，係指反覆以同種類行為為目的之社
    會活動之職業性犯罪而言，亦即恃犯罪所得維生，至於犯罪
    時間長短、所得多寡，及是否恃此犯罪為唯一之謀生職業，
    均非所問，縱令兼有其他職業，仍無礙於該常業犯罪之成立
    。本件被告自92年8、9月間起，至94年2月28日止為警查獲止
    ，與共犯劉宗厚、陳信朋、劉耀升、梁峰晟、郭靜雄、林志
    民、蕭奮聰、蕭明進、張宏嘉、范瑞光、朱志敏、崔玉榮、
    周成福、綽號「福氣」等人反覆以相同之方法，先行竊取他
    人之自小客車及車內財物，得手後，復在上開雲林縣及彰化
    縣工廠內拆解車體銷贓，足見渠等確有以偷車充為經濟來源
    之一，並以之為生活事業一部分之意，顯均係以此犯罪為業
    ，並恃此為生。故核被告所為，係犯刑法第三百二十二條之
    常業竊盜罪。又被告與劉宗厚、陳信朋、劉耀升、梁峰晟、
    郭靜雄、林志民、蕭奮聰、蕭明進、張宏嘉、范瑞光、朱志
    敏、崔玉榮、周成福、綽號「福氣」等人間，就竊取如附表
    壹所示車輛之犯行，事前共謀，被告於行為時又分擔竊取自
    小客車，應論以共同正犯。公訴人於起訴書犯罪事實欄雖記
    載被告等共竊得193輛自小客車，惟經本院核對公訴人起訴
    書所附附表1至7所示之車輛，其中有多輛係重複記載，實應
    僅有175輛自小客車，附此敘明。又臺灣彰化地方法院檢察
    署檢察官就被告所犯如附表壹編號164之竊車犯行移送本院
    併案審理，核該部分竊盜犯行原即經起訴，是與公訴人起訴
    書所記載之犯罪事實本即係同一犯罪事實，本院自應併予審
    理，併此敘明。爰審酌被告正值壯年，不知謀求正業，為圖
    私利，即與他人謀議竊車拆解，並對被害人財產造成嚴重損
    害，所竊取之自小客車達175輛，竊盜地點復遍及彰化縣、
    雲林縣及臺中縣市，嚴重危害社會治安，且於犯後猶否認犯
    行，犯後態度不佳，顯無悔意，暨其犯罪之動機、目的、手
    段、所生危害等一切情狀，量處如主文所示之刑。又被告係
    18 歲以上之竊盜犯，且以犯竊盜罪為常業，其共同竊取之
    車輛達175輛，參與之時間長達1年半，復係組織有規模之竊
    車拆解集團，如未予宣告於刑之執行前，令入勞動場所強制
    工作，習得謀生之技能，將來驟然返回社會，勢必因無法取
    得正當職業，無法適應社會生活，併依竊盜犯贓物犯保安處
    分條例第3條第1項第2款之規定，宣告於刑之執行前令入勞
    動場所強制工作3年，以矯正惡習，並習得謀生技能。扣案
    如附表貳所示之物品，係共犯劉宗厚所有，供其等竊取附表
    壹所示自小客車所用之工具，業據共犯劉宗厚於偵訊時自承
    在卷，應予宣告沒收。又附表參、肆所示之物品，雖分係共
    犯周成福、李榮豐所有，供共犯梁峰晟、林志民、郭靜雄、
    周成福等人拆解贓車所用之工具，然上開工具尚非屬專供竊
    取附表壹所示汽車所用之工具，亦非違禁物，尚無從宣告沒
    收。
據上論斷，應依刑事訴訟法第299條第1項前段，刑法第28條、第
322條、第38條第1項第2款，竊盜犯贓物犯保安處分條例第3條第1
項第2款、第4條、第5條第1項前段，判決如主文。
本案經檢察官李毓珮到庭執行職務。
中　　華　　民　　國　　94　　年　　8 　　月　　23　　日
                   刑事第三庭  審判長法  官  余仕明
                                     法  官  王昌鑫
                                     法  官  簡婉倫
以上正本證明與原本無異。
如不服本判決，應於判決送達後10日內向本院提出上訴狀 (須附
繕本)。
告訴人或被害人對於判決如有不服具備理由請求檢察官上訴者，
其上訴期間之計算係以檢察官收受判決正本之日期為準。
中　　華　　民　　國　　94　　年　　8 　　月　　23　　日
                                     書記官
附錄本案論罪科刑法條
中華民國刑法第322條
以犯竊盜罪為常業者，處一年以上七年以下有期徒刑。
附表壹：
┌──┬──────┬──────┬────┬────────┬─────┐
│編號│  犯罪時間  │  犯罪地點  │ 被害人 │    所失財物    │ 尋回物品 │
│    │            │            │        │                │          │
├──┼──────┼──────┼────┼────────┼─────┤
│ 一 │九十二年九月│臺中市北區健│ 寅○○ │車號二Ｖ—三八二│車牌一面  │
│    │二十五日六時│行路與學士路│        │七自小客車一輛及│          │
│    │            │口          │        │車內物品        │          │
├──┼──────┼──────┼────┼────────┼─────┤
│ 二 │九十二年九月│臺南市○○路│ Ａ○○ │車號六Ｓ—八八八│車牌一面  │
│    │二十六日七時│二四一號前  │        │三自小客車一輛及│          │
│    │            │            │        │車內物品        │          │
├──┼──────┼──────┼────┼────────┼─────┤
│ 三 │九十二年九月│臺南市○○路│三悅洋行│車號ＨＪ—三０三│車牌一面  │
│    │二十六日八時│二七四號前  │        │六自小客車一輛及│          │
│    │            │            │        │車內物品        │          │
├──┼──────┼──────┼────┼────────┼─────┤
│ 四 │九十二年九月│臺中市北區崇│ Ｓ○○ │車號三Ｊ—五一七│車牌一面  │
│    │二十七日下午│德路與美德街│        │二自小客車一輛及│          │
│    │三時        │口          │        │車內物品        │          │
├──┼──────┼──────┼────┼────────┼─────┤
│ 五 │九十二年九月│臺中市北區太│ 宇○○ │車號七Ｑ—五九六│車牌一面  │
│    │二十七日下午│原路與山西路│        │七自小客車一輛及│          │
│    │四時        │口          │        │車內物品        │          │
├──┼──────┼──────┼────┼────────┼─────┤
│ 六 │九十二年十月│雲林縣莿桐鄉│ Ｖ○○ │車號七Ｗ—六六一│車牌二面  │
│    │九日上午七時│莿桐村和平路│        │七自小客車一輛及│          │
│    │許          │三十巷九十弄│        │車內物品        │          │
│    │            │九號前      │        │                │          │
├──┼──────┼──────┼────┼────────┼─────┤
│ 七 │九十二年十月│彰化縣彰化市│ Ｈ○○ │車號七一二二—Ｇ│未尋得物品│
│    │九日上午十時│中正路一段二│        │Ｂ自小客車一輛及│          │
│    │許          │五九號前    │        │車內物品        │          │
├──┼──────┼──────┼────┼────────┼─────┤
│ 八 │九十二年十月│彰化縣彰化市│ 己○○ │車號八Ｌ—六一三│車牌一面  │
│    │十日六時    │大埔路三六一│        │七自小客車一輛及│          │
│    │            │之四號前    │        │車內物品        │          │
├──┼──────┼──────┼────┼────────┼─────┤
│ 九 │九十二年十月│彰化縣埔心鄉│所有人：│車號九０九０—Ｇ│未尋得物品│
│    │十二日上午八│東門村中正路│詠興汽車│Ａ自小客車一輛及│          │
│    │時許        │一段十一號前│股份有限│車內物品        │          │
│    │            │            │公司    │                │          │
│    │            │            │使用人：│                │          │
│    │            │            │徐桂莉  │                │          │
├──┼──────┼──────┼────┼────────┼─────┤
│ 十 │九十二年十月│彰化縣彰化市│ 梁佳鐓 │車號九Ｕ—三五二│未尋得物品│
│    │十六日上午七│中正路一七六│        │五號自小客車一輛│          │
│    │時前某時    │號前        │        │及車內物品      │          │
├──┼──────┼──────┼────┼────────┼─────┤
│十一│九十二年十月│臺中市○○路│ 丁○○ │車號一０七一—Ｈ│車牌二面  │
│    │十六日上午七│寶覺寺前    │        │Ｐ自小客車一輛及│          │
│    │時許        │            │        │車內物品        │          │
├──┼──────┼──────┼────┼────────┼─────┤
│十二│九十二年十月│臺中市○○路│顏張彩雲│車號八七六五—Ｆ│完整車牌一│
│    │十六日上午八│二段五十號前│        │Ｚ自小客車一輛及│面、不完整│
│    │時許        │            │        │車內物品        │車牌半面  │
├──┼──────┼──────┼────┼────────┼─────┤
│十三│九十二年十月│彰化縣彰化市│ 蔡味娟 │車號０七九一—Ｆ│車牌一面  │
│    │十八日凌晨五│中山路三段三│        │Ｅ自小客車一輛及│          │
│    │時許        │五六號前    │        │車內物品        │          │
├──┼──────┼──────┼────┼────────┼─────┤
│十四│九十二年十月│臺南市○○路│ 庚○○ │車號八Ｓ—一八一│車牌一面  │
│    │十八日上午八│四七七號前  │        │０自小客車一輛及│          │
│    │時許        │            │        │車內物品        │          │
├──┼──────┼──────┼────┼────────┼─────┤
│十五│九十二年十月│臺中市北區西│ 卯○○ │車號八Ｈ—九五三│車牌二面  │
│    │十八日上午十│屯路一段二五│        │八自小客車一輛及│          │
│    │時許        │０號前      │        │車內物品        │          │
├──┼──────┼──────┼────┼────────┼─────┤
│十六│九十二年十月│臺南縣永康市│ 申○○ │車號八Ｒ—０八九│車牌二面  │
│    │十八日下午一│中華路九一七│        │八自小客車一輛及│          │
│    │時許        │號旁        │        │車內物品        │          │
├──┼──────┼──────┼────┼────────┼─────┤
│十七│九十二年十月│彰化縣員林鎮│ 洪惠暖 │車號八四六一—Ｆ│未尋回物品│
│    │十九日下午五│三民街十一號│        │Ｙ自小客車一輛及│          │
│    │時許        │前          │        │車內物品        │          │
├──┼──────┼──────┼────┼────────┼─────┤
│十八│九十二年十月│臺中市○○路│ Ｙ○○ │車號ＰＣ—三六九│完整車牌一│
│    │二十日上午八│與山西路口  │        │九號自小客車一輛│面、不完整│
│    │時許        │            │        │及車內物品      │車牌半面  │
├──┼──────┼──────┼────┼────────┼─────┤
│十九│九十二年十月│南投縣南投市│所有人：│車號九Ｊ—五０六│完整車牌一│
│    │二十日上午九│漳和里南崗二│簡詩晉；│六自小客車一輛及│面、不完整│
│    │時許        │路二０九巷口│使用人：│車內物品        │車牌半面  │
│    │            │            │Ｄ○○  │                │          │
├──┼──────┼──────┼────┼────────┼─────┤
│二十│九十二年十月│臺中市北區梅│ 賴筆文 │車號Ｙ七—三九一│車牌一面  │
│    │二十日上午七│川西路與文昌│        │八自小客車一輛及│          │
│    │時許        │東二街口    │        │車內物品        │          │
├──┼──────┼──────┼────┼────────┼─────┤
│二十│九十二年十月│彰化縣員林鎮│ ｇ○○ │車號二Ｗ—三九九│車牌二面  │
│一  │二十一日凌晨│三條街一三三│        │三自小客車一輛及│          │
│    │四時許      │號前        │        │車內物品        │          │
├──┼──────┼──────┼────┼────────┼─────┤
│二十│九十二年十月│臺中市北屯區│ 郭登堯 │車號六０三一—Ｆ│完整車牌一│
│二  │二十一日上午│崇德路二段二│        │Ｗ自小客車一輛及│面、不完整│
│    │七時許      │六三號附近  │        │車內物品        │車牌半面  │
├──┼──────┼──────┼────┼────────┼─────┤
│二十│九十二年十月│彰化縣埔心鄉│所有人：│車號Ｗ八—四九八│車牌一面  │
│三  │二十一日上午│東門村永坡路│永麗婦幼│五自小客車一輛及│          │
│    │八時許      │三段三五二號│用品社；│車內物品        │          │
│    │            │前          │使用人：│                │          │
│    │            │            │子○○  │                │          │
├──┼──────┼──────┼────┼────────┼─────┤
│二十│九十二年十月│彰化縣彰化市│ 陳玠羽 │車號三三０二— F│車牌一面  │
│四  │二十二日上午│力行路十五號│        │Ｘ自小客車一輛及│          │
│    │六時許      │            │        │車內物品        │          │
├──┼──────┼──────┼────┼────────┼─────┤
│二十│九十二年十月│彰化縣員林鎮│張陳月圓│車號八Ｌ—八八二│完整車牌一│
│五  │二十二日上午│員水路一段四│        │六自小客車一輛及│面、不完整│
│    │七時許      │四九巷六十四│        │車內物品        │車牌半面  │
│    │            │號旁        │        │                │          │
├──┼──────┼──────┼────┼────────┼─────┤
│二十│九十二年十月│臺中市南屯區│ 巳○○ │車號五Ｑ—二九五│車牌一面  │
│六  │二十三日上午│大墩七街巨蛋│        │七自小客車一輛及│          │
│    │七時許      │預定地旁    │        │車內物品        │          │
├──┼──────┼──────┼────┼────────┼─────┤
│二十│九十二年十月│臺中市北屯區│Ｍ○○○│車號五Ｆ—八八七│車牌二面  │
│七  │二十四日上午│松竹路二段三│        │三自小客車一輛及│          │
│    │六時許      │一九號前    │        │車內物品        │          │
├──┼──────┼──────┼────┼────────┼─────┤
│二十│九十二年十月│臺中市北區大│ 孔有楠 │車號Ｘ三—三五五│車牌二面  │
│八  │二十四日下午│雅路與育德路│        │五自小客車一輛及│          │
│    │四時許      │口          │        │車內物品        │          │
├──┼──────┼──────┼────┼────────┼─────┤
│二十│九十二年十月│臺中縣神岡鄉│所有人：│車號三Ｒ—０六七│完整車牌一│
│九  │二十五日上午│社南村民生路│張郭秀蘭│六自小客車一輛及│面、不完整│
│    │六時許      │四十八號之一│使用人：│車內物品        │車牌半面  │
│    │            │            │戌○○  │                │          │
├──┼──────┼──────┼────┼────────┼─────┤
│三十│九十二年十月│臺中市北區梅│ 黃素滿 │車號九Ｈ—三九八│車牌二面  │
│    │二十五日上午│川東路三段七│        │一自小客車一輛及│          │
│    │六時許      │十七號前    │        │車內物品        │          │
├──┼──────┼──────┼────┼────────┼─────┤
│三十│九十二年十月│彰化縣溪湖鎮│ ｃ○○ │車號五九五九—Ｇ│車牌一面  │
│一  │二十五日七時│平和里光平接│        │Ｃ自小客車一輛及│          │
│    │許          │五十八號前  │        │車內物品        │          │
├──┼──────┼──────┼────┼────────┼─────┤
│三十│九十二年十月│臺灣地區某地│ 鄭偉秋 │車號六Ｖ—三七三│完整車牌一│
│二  │二十五日上午│            │        │九自小客車一輛及│面、不完整│
│    │七時許      │            │        │車內物品        │車牌半面  │
├──┼──────┼──────┼────┼────────┼─────┤
│三十│九十二年十月│臺中市西屯區│所有人：│車號七Ｐ—０一四│車牌二面  │
│三  │二十五日上午│寧夏路與寧夏│臺灣哈巴│九自小客車一輛及│          │
│    │八時許      │一街口      │股份有限│車內物品        │          │
│    │            │            │公司；  │                │          │
│    │            │            │使用人：│                │          │
│    │            │            │ｅ○○  │                │          │
├──┼──────┼──────┼────┼────────┼─────┤
│三十│九十二年十月│臺中市南屯區│心想室成│車號一九五六—Ｆ│車牌二面  │
│四  │二十五日下午│大墩七街與文│實業股份│Ｗ自小客車一輛及│          │
│    │四時許      │心路旁      │有限公司│車內物品        │          │
├──┼──────┼──────┼────┼────────┼─────┤
│三十│九十二年十月│臺中市西區忠│所有人：│車號六Ｖ—七二二│車牌一面  │
│五  │二十六日上午│明南路與華美│王志宏  │三自小客車一輛及│          │
│    │十一時許    │西街口      │使用人：│車內物品        │          │
│    │            │            │甲○○  │                │          │
├──┼──────┼──────┼────┼────────┼─────┤
│三十│九十二年十月│臺中市北區太│ 邱念楨 │車號七六二五—Ｇ│完整車牌一│
│六  │二十七日上午│原路與山西路│        │Ｃ自小客車一輛及│面、不完整│
│    │七時許      │口          │        │車內物品        │車牌半面  │
├──┼──────┼──────┼────┼────────┼─────┤
│三十│九十二年十月│臺中市北區進│ Ｗ○○ │車號三０七六—Ｆ│車牌二面  │
│七  │二十七日中午│化北路三七八│        │Ｚ自小客車一輛及│          │
│    │十二時許    │之二三號    │        │車內物品        │          │
├──┼──────┼──────┼────┼────────┼─────┤
│三十│九十二年十月│臺中市北區大│ 徐裕凱 │車號七Ｖ—六五三│車牌一面  │
│八  │二十七日下午│雅路與北平路│        │八自小客車一輛及│          │
│    │一時許      │口          │        │車內物品        │          │
├──┼──────┼──────┼────┼────────┼─────┤
│三十│九十二年十月│臺中市北屯區│ 陳阿吟 │車號五Ｑ—二九二│車牌二面  │
│九  │二十七日下午│崇德路二段二│        │九自小客車一輛及│          │
│    │十一時許    │六０號前    │        │車內物品        │          │
├──┼──────┼──────┼────┼────────┼─────┤
│四十│九十二年十月│臺中市北區太│ Ｘ○○ │車號五Ｑ—二八一│車牌二面  │
│    │二十八日凌晨│原路三段與崇│        │六自小客車一輛及│          │
│    │五時許      │德路口      │        │車內物品        │          │
├──┼──────┼──────┼────┼────────┼─────┤
│四十│九十二年十月│臺中縣烏日鄉│ 戴  愛 │車號三Ｒ—五０六│車牌一面  │
│一  │二十八日上午│中山路一段路│        │八自小客車一輛及│          │
│    │八時許      │旁          │        │車內物品        │          │
├──┼──────┼──────┼────┼────────┼─────┤
│四十│九十二年十月│臺中市西屯區│ ａ○○ │車號七Ｂ—四七九│完整車牌一│
│二  │二十八日上午│青海路與上仁│        │五自小客車一輛及│面、不完整│
│    │八時許      │街口        │        │車內物品        │車牌半面  │
├──┼──────┼──────┼────┼────────┼─────┤
│四十│九十二年十月│臺中市北屯區│ 王竹 │車號二Ｑ—一七九│車牌二面  │
│三  │二十八日中午│忠平路五四七│        │０自小客車一輛及│          │
│    │十二時許    │巷口        │        │車內物品        │          │
├──┼──────┼──────┼────┼────────┼─────┤
│四十│九十二年十月│彰化縣彰化市│所有人：│車號五Ｑ—一五二│車牌一面  │
│四  │二十九日上午│自強路二六七│洋銊金屬│七自小客車一輛及│          │
│    │七時許      │號前        │有限公司│車內物品        │          │
│    │            │            │使用人：│                │          │
│    │            │            │陳進東  │                │          │
├──┼──────┼──────┼────┼────────┼─────┤
│四十│九十二年十月│彰化縣埔心鄉│所有人：│車號八Ｖ—四五八│完整車牌一│
│五  │二十九日上午│義民村永坡路│寶企業│九小客車一輛及車│面、不完整│
│    │七時許      │三段五七號前│行；    │內物品          │車牌半面  │
│    │            │            │使用人：│                │          │
│    │            │            │宙○○  │                │          │
├──┼──────┼──────┼────┼────────┼─────┤
│四十│九十二年十月│臺中市北屯區│ 楊淑蘭 │車號三Ｑ—二七三│車牌二面  │
│六  │三十日上午八│北新路二巷二│        │三自小客車一輛及│          │
│    │時許        │弄六號前    │        │車內物品        │          │
├──┼──────┼──────┼────┼────────┼─────┤
│四十│九十二年十月│臺中市北區進│ 未○○ │車號二Ｌ—一三五│車牌二面  │
│七  │三十日上午十│化北路與永興│        │０號自小客車一輛│          │
│    │時許        │街口        │        │及車內物品      │          │
├──┼──────┼──────┼────┼────────┼─────┤
│四十│九十二年十月│臺中市西屯區│ Ｂ○○ │車號六Ａ一四一七│完整車牌一│
│八  │三十日中午十│民航路與中平│        │０自小客車一輛及│面、不完整│
│    │二時許      │路口        │        │車內物品        │車牌半面  │
├──┼──────┼──────┼────┼────────┼─────┤
│四十│九十二年十月│臺中市西屯區│晟德器業│車號七Ｌ—一二一│車牌二面  │
│九  │三十一日上午│大河里永輝路│股份有限│九自小客車一輛及│          │
│    │七時許      │七十五巷十號│公司    │車內物品        │          │
│    │            │前          │        │                │          │
├──┼──────┼──────┼────┼────────┼─────┤
│五十│九十二年十月│臺中市南區頂│所有人：│車號六Ｒ—四四四│車牌二面  │
│    │三十一日上午│橋三巷七六號│小葫蘆清│七自小客車一輛及│          │
│    │八時許      │前          │潔公司；│車內物品        │          │
│    │            │            │使用人：│                │          │
│    │            │            │邱顯生  │                │          │
├──┼──────┼──────┼────┼────────┼─────┤
│五十│九十二年十一│彰化縣員林鎮│所有人：│車號六Ｕ—七四八│未尋得物品│
│一  │月一日上午七│員集路某處  │東佑電料│三自小客車一輛及│          │
│    │時許        │            │股份有限│車內物品        │          │
│    │            │            │公司；  │                │          │
│    │            │            │使用人：│                │          │
│    │            │            │黃慶昌  │                │          │
├──┼──────┼──────┼────┼────────┼─────┤
│五十│九十二年十一│雲林縣臺西鄉│ 丁麗美 │車號二Ｕ—五０七│車牌二面  │
│二  │月三日凌晨三│海口村海豐路│        │九自小客車一輛及│          │
│    │時許        │八之三號前  │        │車內物品        │          │
├──┼──────┼──────┼────┼────────┼─────┤
│五十│九十二年十一│臺中市北區大│亞太國際│車號二０九五—Ｈ│車牌一面  │
│三  │月四日上午七│雅路與武昌路│事業公司│Ｐ自小客車一輛及│          │
│    │時許        │口          │        │車內物品        │          │
├──┼──────┼──────┼────┼────────┼─────┤
│五十│九十二年十一│臺中市北屯區│ 午○○ │車號六Ｊ—二七二│車牌一面  │
│四  │月四日上午七│北屯路二一六│        │六自小客車一輛及│          │
│    │時許        │號前        │        │車內物品        │          │
├──┼──────┼──────┼────┼────────┼─────┤
│五十│九十二年十一│臺中市北區進│德義興業│車號七Ｑ—二七二│車牌一面  │
│五  │月四日上午十│化北路與大德│有限公司│一自小客車一輛及│          │
│    │時許        │街口        │        │車內物品        │          │
├──┼──────┼──────┼────┼────────┼─────┤
│五十│九十二年十一│臺中市北區大│ Ｇ○○ │車號三三一三—Ｆ│車牌二面  │
│六  │月五日上午六│雅路與梅亭街│        │Ｚ自小客車一輛及│          │
│    │時許        │口          │        │車內物品        │          │
├──┼──────┼──────┼────┼────────┼─────┤
│五十│九十二年十一│臺中縣潭子鄉│ 孫 棋  │車號六Ｄ—九八五│車牌二面  │
│七  │月五日上午八│勝利路二九０│        │０自小客車一輛及│          │
│    │時許        │號前        │        │車內物品        │          │
├──┼──────┼──────┼────┼────────┼─────┤
│五十│九十二年十一│臺中市北區太│欣格聯合│車號二八六三—Ｄ│車牌二面  │
│八  │月五日上午十│原路二段二五│企業公司│Ｆ自小客車一輛及│          │
│    │時許        │四號前      │        │車內物品        │          │
├──┼──────┼──────┼────┼────────┼─────┤
│五十│九十二年十一│臺南市東區林│ 辛○○ │車號八七七一—Ｇ│車牌二面  │
│九  │月六日上午七│森路二段二０│        │Ｆ自小客車一輛及│          │
│    │時許        │二號前      │        │車內物品        │          │
├──┼──────┼──────┼────┼────────┼─────┤
│六十│九十二年十一│臺中市○○路│所有人：│車號二Ａ—八四０│車牌一面  │
│    │月六日上午九│二四六號前  │溢藝倚木│五自小客車一輛及│          │
│    │時許        │            │業公司  │車內物品        │          │
│    │            │            │使用人：│                │          │
│    │            │            │翁柏臨  │                │          │
├──┼──────┼──────┼────┼────────┼─────┤
│六十│九十二年十一│臺中市西屯區│ 黃○○ │車號一七一七—Ｈ│完整車牌一│
│一  │月七日凌晨三│河南路二段四│        │Ｐ自小客車一輛及│面、不完整│
│    │時許        │十號前      │        │車內物品        │車牌半面  │
├──┼──────┼──────┼────┼────────┼─────┤
│六十│九十二年十一│彰化縣社頭鄉│ ｆ○○ │車號二Ｒ—六三三│完整車牌一│
│二  │月七日上午六│社頭村三民路│        │九自小客車一輛及│面、不完整│
│    │時許        │一七一巷六三│        │車內物品        │車牌半面  │
│    │            │號前        │        │                │          │
├──┼──────┼──────┼────┼────────┼─────┤
│六十│九十二年十一│臺南市北區臨│ 曾建富 │車號０一九八—Ｆ│完整車牌一│
│三  │月七日上午七│安路二段二六│        │Ｃ自小客車一輛及│面、不完整│
│    │時許        │八號前      │        │車內物品        │車牌半面  │
├──┼──────┼──────┼────┼────────┼─────┤
│六十│九十二年十一│臺中市南區忠│ 許如君 │車號七Ｅ—九一三│車牌一面  │
│四  │月七日上午十│明南路六五三│        │五自小客車一輛及│          │
│    │時許        │號前        │        │車內物品        │          │
├──┼──────┼──────┼────┼────────┼─────┤
│六十│九十二年十一│臺中市北區漢│ Ｚ○○ │車號六Ｖ—一０八│車牌一面  │
│五  │月八日凌晨三│口路五段六十│        │六自小客車一輛及│          │
│    │時許        │三號前      │        │車內物品        │          │
├──┼──────┼──────┼────┼────────┼─────┤
│六十│九十二年十一│臺中市北區大│ Ｊ○○ │車號二Ｖ—九四五│車牌一面  │
│六  │月八日上午八│雅路四五四號│        │一自小客車一輛及│          │
│    │時許        │前          │        │車內物品        │          │
├──┼──────┼──────┼────┼────────┼─────┤
│六十│九十二年十一│臺中市北區興│ 王敬芷 │車號Ｗ三—五二四│車牌一面  │
│七  │月八日下午三│進路汽車停車│        │０自小客車一輛及│          │
│    │時許        │格          │        │車內物品        │          │
├──┼──────┼──────┼────┼────────┼─────┤
│六十│九十二年十一│臺中市北區進│ 地○○ │車號Ｘ七—０八一│車牌二面  │
│八  │月九日上午十│化北路與國瑞│        │０自小客車一輛及│          │
│    │時許        │街口旁      │        │車內物品        │          │
├──┼──────┼──────┼────┼────────┼─────┤
│六十│九十二年十一│臺中市北屯區│ 黃  淑 │車號三Ｊ—一四一│完整車牌一│
│九  │月十日上午六│文心路與天津│        │二自小客車一輛及│面、不完整│
│    │時許        │路口        │        │車內物品        │車牌半面  │
├──┼──────┼──────┼────┼────────┼─────┤
│七十│九十二年十一│臺南市東區東│ 蘇裕政 │車號一四三二—Ｇ│車牌二面  │
│    │月十一日上午│平路一七四號│        │Ｌ自小客車一輛及│          │
│    │六時許      │前          │        │車內物品        │          │
├──┼──────┼──────┼────┼────────┼─────┤
│七十│九十二年十一│臺中市北區梅│ 林秀鎮 │車號三Ｑ—二二六│車牌一面  │
│一  │月十二日上午│川東路三段一│        │九自小客車一輛及│          │
│    │七時許      │四五之二號前│        │車內物品        │          │
├──┼──────┼──────┼────┼────────┼─────┤
│七十│九十二年十一│臺中市北屯區│龍龍龍有│車號０００三—Ｈ│完整車牌一│
│二  │月十四日某時│文心路四段九│限公司  │Ｐ自小客車一輛及│面、不完整│
│    │            │九九號前    │        │車內物品        │車牌半面  │
├──┼──────┼──────┼────┼────────┼─────┤
│七十│九十二年十一│彰化縣彰化市│ 曾國安 │車號二Ｖ—六九二│未尋得物品│
│三  │月十四日上午│埔西街八十四│        │七號自小客車一輛│          │
│    │八時許      │號前        │        │及車內物品      │          │
├──┼──────┼──────┼────┼────────┼─────┤
│七十│九十二年十一│臺南縣安定鄉│協承昌股│車號三八０八—Ｇ│車牌一面  │
│四  │月十四日下午│中沙村一七六│份有限公│Ｈ自小客車一輛及│          │
│    │五時許      │之六號前    │司      │車內物品        │          │
├──┼──────┼──────┼────┼────────┼─────┤
│七十│九十二年十一│南投縣草屯鎮│明大廣告│車號七Ｖ—一四七│未尋得物品│
│五  │月十五日上午│中興路九四號│有限公司│二號自小客車一輛│          │
│    │六時前某時許│前          │        │及車內物品      │          │
├──┼──────┼──────┼────┼────────┼─────┤
│七十│九十二年十一│彰化縣社頭鄉│ 詹啟佑 │車號三八一五—Ｇ│車牌二面  │
│六  │月十六日上午│廣興村大圳巷│        │Ｂ自小客車一輛及│          │
│    │六時許      │十九號      │        │車內物品        │          │
├──┼──────┼──────┼────┼────────┼─────┤
│七十│九十二年十一│臺中市北屯區│ 廖嫚麗 │車號六Ｊ—三八三│完整車牌一│
│七  │月十六日下午│文心路四段二│        │八自小客車一輛及│面、不完整│
│    │一時許      │一七號前    │        │車內物品        │車牌半面  │
├──┼──────┼──────┼────┼────────┼─────┤
│七十│九十二年十一│雲林縣斗六鎮│ 吳蕙縈 │車號０二七一—Ｆ│車牌一面  │
│八  │月十七日凌晨│文化路三一八│        │Ｄ自小客車一輛及│          │
│    │五時許      │號前        │        │車內物品        │          │
├──┼──────┼──────┼────┼────────┼─────┤
│七十│九十二年十一│臺南市○○路│ 許育賓 │車號Ｅ六—三一一│車牌一面  │
│九  │月十七日凌晨│與海安路三段│        │三自小客車一輛及│          │
│    │五時許      │口          │        │車內物品        │          │
├──┼──────┼──────┼────┼────────┼─────┤
│八十│九十二年十一│臺中市○○路│ Ｃ○○ │車號一二五九—Ｈ│車牌二面  │
│    │月十七日上午│一八０巷六號│        │Ｓ自小客車一輛及│          │
│    │七時許      │前          │        │車內物品        │          │
├──┼──────┼──────┼────┼────────┼─────┤
│八十│九十二年十一│臺南市南區西│吳林春英│車號五Ｗ—０八九│車牌二面  │
│一  │月十七日下午│門路一段三０│        │六自小客車一輛及│          │
│    │八時許      │六號前      │        │車內物品        │          │
├──┼──────┼──────┼────┼────────┼─────┤
│八十│九十二年十一│雲林縣西螺鎮│ 蔡振興 │車號三三二一—Ｆ│未尋得物品│
│二  │月十八日上午│延平路五六六│        │Ｍ自小客車一輛及│          │
│    │六時許      │號路旁      │        │車內物品        │          │
├──┼──────┼──────┼────┼────────┼─────┤
│八十│九十二年十一│雲林縣林內鄉│ 楊淑滿 │車號八Ｍ—九０二│車牌二面  │
│三  │月十八日凌晨│林北村中正東│        │一自小客車一輛及│          │
│    │四時許      │路一四六號前│        │車內物品        │          │
├──┼──────┼──────┼────┼────────┼─────┤
│八十│九十二年十一│雲林縣莿桐鄉│ 廖美麗 │車號七Ｗ—二二九│車牌一面  │
│四  │月十八日凌晨│麻園村榮貫路│        │六自小客車一輛及│          │
│    │五時許      │旁          │        │車內物品        │          │
├──┼──────┼──────┼────┼────────┼─────┤
│八十│九十二年十一│臺中市西區忠│ 丙○○ │車號八００八—Ｇ│車牌一面  │
│五  │月十八日上午│明南路三八五│        │Ａ自小客車一輛及│          │
│    │六時許      │號前        │        │車內物品        │          │
├──┼──────┼──────┼────┼────────┼─────┤
│八十│九十二年十一│臺中市北屯區│ 乙○○ │車號三Ｓ—五六四│車牌一面  │
│六  │月十八日上午│瀋陽路與熱河│        │六自小客車一輛及│          │
│    │十時許      │路口        │        │車內物品        │          │
├──┼──────┼──────┼────┼────────┼─────┤
│八十│九十二年十一│臺中市北區梅│所有人：│車號六Ｅ—一九０│車牌一面  │
│七  │月十九日下午│川西路與天津│欣格聯合│九自小客車一輛及│          │
│    │一時許      │路口        │企業公司│車內物品        │          │
│    │            │            │使用人：│                │          │
│    │            │            │黃建國  │                │          │
├──┼──────┼──────┼────┼────────┼─────┤
│八十│九十二年十一│臺中市○○路│新芽音樂│車號一八二七—Ｄ│車牌一面  │
│八  │月二十日凌晨│二六六號前  │有限公司│Ｊ自小客車一輛及│          │
│    │四時許      │            │        │車內物品        │          │
├──┼──────┼──────┼────┼────────┼─────┤
│八十│九十二年十一│臺中市北屯區│所有人：│車號三Ｑ—七三七│車牌二面  │
│九  │月二十日上午│松竹路三段八│ｈ○○；│二自小客車一輛及│          │
│    │六時許      │號前        │使用人：│車內物品        │          │
│    │            │            │賴秋勳  │                │          │
├──┼──────┼──────┼────┼────────┼─────┤
│九十│九十二年十一│彰化縣溪洲鄉│ ｄ○○ │車號九Ｑ—七五二│車牌一面  │
│    │月二十三日凌│成功村登山路│        │三自小客車一輛及│          │
│    │晨四時許    │二一八號前  │        │車內物品        │          │
├──┼──────┼──────┼────┼────────┼─────┤
│九十│九十二年十一│臺中市西屯區│所有人：│車號Ｄ七—三四二│車牌二面  │
│一  │月二十三日上│青海路與洛陽│Ｉ○○；│五自小客車一輛及│          │
│    │午八時許    │路口        │使用人：│車內物品        │          │
│    │            │            │Ｉ○○  │                │          │
├──┼──────┼──────┼────┼────────┼─────┤
│九十│九十二年十一│臺中市北區梅│和潤企業│車號九Ｅ—五三０│車牌二面  │
│二  │月二十三日下│川西路與文心│有限公司│六自小客車一輛及│          │
│    │午三時許    │路口        │        │車內物品        │          │
├──┼──────┼──────┼────┼────────┼─────┤
│九十│九十二年十一│臺中市北屯區│ Ｋ○○ │車號Ｚ七—九六四│完整車牌一│
│三  │月二十四日中│文心路與昌平│        │一自小客車一輛及│面、不完整│
│    │午十二時許  │路口        │        │車內物品        │車牌半面  │
├──┼──────┼──────┼────┼────────┼─────┤
│九十│九十二年十一│彰化縣彰化市│ 林淑敏 │車號三三一八—Ｆ│未尋得物品│
│四  │月二十八日上│中華西路一六│        │Ｙ自小客車一輛及│          │
│    │午七時許    │八號前      │        │車內物品        │          │
├──┼──────┼──────┼────┼────────┼─────┤
│九十│九十二年十二│彰化縣彰化市│ 丑○○ │車號Ｊ二—八一九│車牌二面  │
│五  │月二十三日上│金馬路一段五│        │０自小客車一輛及│          │
│    │午七時十五分│二一巷路旁  │        │車內物品        │          │
├──┼──────┼──────┼────┼────────┼─────┤
│九十│九十二年十二│臺中市西屯區│ Ｔ○○ │車號六Ｓ—三六三│完整車牌一│
│六  │月二十四日上│文心路三段四│        │七自小客車一輛及│面、不完整│
│    │午九時許    │八號前      │        │車內物品        │車牌半面  │
├──┼──────┼──────┼────┼────────┼─────┤
│九十│九十二年十二│雲林縣西螺鎮│ 戊○○ │車號九Ｒ—三九八│車牌一面  │
│七  │月二十八日上│西興路八十八│        │五自小客車一輛及│          │
│    │午九時許    │號前        │        │車內物品        │          │
├──┼──────┼──────┼────┼────────┼─────┤
│九十│九十二年十二│彰化縣員林鎮│所有人：│車號七Ｖ—二八六│未尋得物品│
│八  │月三十一上午│莒光路一七七│黃育晟；│七自小客車一輛及│          │
│    │九時許      │號前        │使用人：│車內物品        │          │
│    │            │            │黃時瑛  │                │          │
├──┼──────┼──────┼────┼────────┼─────┤
│九十│九十三年二月│彰化縣員林鎮│所有人：│車號九Ｒ—七０一│未尋得物品│
│九  │四日晚上八時│惠明街旁    │陳淑娟；│三自小客車一輛及│          │
│    │許          │            │使用人：│車內物品        │          │
│    │            │            │蔡曉萍  │                │          │
├──┼──────┼──────┼────┼────────┼─────┤
│一百│九十三年三月│彰化縣彰化市│ 陳俊男 │車號九Ｑ—九三三│未尋得物品│
│    │九日上午七時│民族路一八０│        │九號自小客車及車│          │
│    │許前某時    │號前        │        │內行動電話三支  │          │
├──┼──────┼──────┼────┼────────┼─────┤
│一０│九十三年三月│彰化縣彰化市│誠隆汽車│車號二三五０—Ｄ│未尋得物品│
│一  │十七日上午十│辭修路四五九│股份有限│Ｇ自小客車一輛及│          │
│    │時前某時    │號前        │公司    │車內物品        │          │
├──┼──────┼──────┼────┼────────┼─────┤
│一０│九十三年三月│彰化縣員林鎮│黃張月燕│車號八Ｑ—二九八│未尋回物品│
│二  │十八日凌晨四│成功路四二０│        │０自小客車一輛及│          │
│    │時五十七分許│號前        │        │車內物品        │          │
├──┼──────┼──────┼────┼────────┼─────┤
│一０│九十三年三月│雲林縣林內鄉│ 周奉志 │車號０一九二—Ｊ│未尋回物品│
│三  │二十五日上午│村中村中正路│        │Ｂ自小客車一輛及│          │
│    │七時許前某時│四０一號前  │        │車內物品        │          │
├──┼──────┼──────┼────┼────────┼─────┤
│一０│九十三年三月│雲林縣斗六市│ 邱德坤 │車號七０八八—Ｇ│未尋回物品│
│四  │二十七日上午│上海路二三三│        │Ｃ自小客車一輛及│          │
│    │七時許      │號前        │        │車內物品        │          │
├──┼──────┼──────┼────┼────────┼─────┤
│一０│九十三年三月│雲林縣斗六市│ 黃瓊儀 │車號０一八七—Ｈ│未尋回物品│
│五  │二十七日下午│公正路七十五│        │Ｔ自小客車一輛及│          │
│    │一時前某時  │號前        │        │車內物品        │          │
│    │            │            │        │                │          │
├──┼──────┼──────┼────┼────────┼─────┤
│一０│九十三年三月│臺南縣新營市│ 黃竣義 │車號七Ｖ—五五三│車牌一面  │
│六  │二十八日凌晨│復興路一三八│        │八自小客車一輛及│          │
│    │四時許      │號前        │        │車內物品        │          │
├──┼──────┼──────┼────┼────────┼─────┤
│一０│九十三年三月│臺灣地區某地│謝洪罔過│車號Ｂ二—六二九│車牌一面  │
│七  │二十九日上午│            │        │０自小客車一輛及│          │
│    │九時許      │            │        │車內物品        │          │
├──┼──────┼──────┼────┼────────┼─────┤
│一０│九十三年四月│雲林縣斗六市│ 林寬金 │車號九Ｒ—０三九│未尋回物品│
│八  │十六日上午八│西平路三一六│        │五自小客車一輛及│          │
│    │時許        │號前        │        │車內物品        │          │
├──┼──────┼──────┼────┼────────┼─────┤
│一０│九十三年四月│雲林縣斗六市│ 林哲三 │車號Ｂ九—七０一│未尋回物品│
│九  │二十五日上午│南京東路四三│        │六自小客車一輛及│          │
│    │六時許      │五號前      │        │車內物品        │          │
├──┼──────┼──────┼────┼────────┼─────┤
│一一│九十三年五月│彰化縣花壇鄉│ 蕭敏卿 │車號八Ｖ—三三五│皮革五件、│
│０  │六日上午七時│長沙村中正路│        │八自小客車一輛及│保險證一張│
│    │許          │一０五巷二三│        │車內物品        │          │
│    │            │弄一號前    │        │                │          │
├──┼──────┼──────┼────┼────────┼─────┤
│一一│九十三年五月│彰化縣北斗鎮│ 楊武漢 │車號二一三二—Ｈ│引擎一具  │
│一  │七日上午七時│斗苑路二段六│        │Ｒ自小客車一輛及│          │
│    │許          │六二號前    │        │車內物品        │          │
├──┼──────┼──────┼────┼────────┼─────┤
│一一│九十三年五月│臺中市南屯區│所有人：│車號Ｘ五—九三一│行照一張  │
│二  │七日下午六時│公益路與永春│張汶沂；│九自小客車一輛及│          │
│    │許          │東七路口    │使用人：│車內物品        │          │
│    │            │            │Ｆ○○  │                │          │
├──┼──────┼──────┼────┼────────┼─────┤
│一一│九十三年五月│臺中市西屯區│ 癸○○ │車號ＤＶ—一二五│引擎一具  │
│三  │七日下午十時│朝富路國光客│        │一自小客車一輛及│          │
│    │許          │運前        │        │車內物品        │          │
├──┼──────┼──────┼────┼────────┼─────┤
│一一│九十三年五月│彰化縣永靖鄉│ Ｐ○○ │車號Ｙ五—二一八│牌照稅單一│
│四  │八日凌晨五時│瑚璉村東興路│        │二自小客車一輛及│張、存摺四│
│    │許          │七四號前    │        │車內物品        │本        │
├──┼──────┼──────┼────┼────────┼─────┤
│一一│九十三年五月│臺中市南屯區○ ○○道 │車號三Ｑ—一一七│行照、保險│
│五  │十日下午三時│大墩七街三二│        │一自小客車一輛及│證各一張、│
│    │許          │一號前      │        │車內物品        │存摺二本  │
├──┼──────┼──────┼────┼────────┼─────┤
│一一│九十三年五月│臺中市西屯區│ 林裕鋒 │車號Ｘ九—０一九│保險證一張│
│六  │十日下午十一│臺中港路三段│        │六自小客車一輛及│          │
│    │時許        │一一八號澄清│        │車內物品        │          │
│    │            │醫院前      │        │                │          │
├──┼──────┼──────┼────┼────────┼─────┤
│一一│九十三年五月│雲林縣斗六市│ 盧俊仲 │車號二Ｒ—０七一│保險證一張│
│七  │十一日上午九│南京路四七七│        │七自小客車一輛及│          │
│    │時許        │號前        │        │車內物品        │          │
├──┼──────┼──────┼────┼────────┼─────┤
│一一│九十三年五月│彰化縣和美鎮│所有人：│車號八Ｑ—三三０│保險卡、名│
│八  │十四日凌晨四│道周路五五二│功發工業│二自小客車一輛及│片各一張  │
│    │時許        │號前        │股份有公│車內物品        │          │
│    │            │            │司；    │                │          │
│    │            │            │使用人：│                │          │
│    │            │            │Ｑ○○  │                │          │
├──┼──────┼──────┼────┼────────┼─────┤
│一一│九十三年五月│彰化縣和美鎮│ 酉○○ │車號五Ｖ—五八二│行照及保險│
│九  │十四日上午十│美寮路與孝武│        │七自小客車一輛及│卡各一張  │
│    │一時許      │路口        │        │車內物品        │          │
├──┼──────┼──────┼────┼────────┼─────┤
│一二│九十三年五月│彰化縣二林鎮│ 亥○○ │車號０二六八—Ｊ│牌照稅單一│
│０  │十六日下午八│大成路一八二│        │Ｋ自小客車一輛及│張        │
│    │時許        │號前        │        │車內物品        │          │
├──┼──────┼──────┼────┼────────┼─────┤
│一二│九十三年五月│雲林縣斗六市│ 天○○ │車號三Ｃ—０一四│行照一張、│
│一  │二十日上午六│林頭路九十八│        │一自小客車一輛及│存摺五本  │
│    │時許        │之一號前    │        │車內物品        │          │
├──┼──────┼──────┼────┼────────┼─────┤
│一二│九十三年五月│臺中市北屯區│楊謝秀花│車號０一六一—Ｈ│行照一張  │
│二  │二十六日下午│崇德路二段二│        │Ｌ自小客車一輛及│          │
│    │二時一分許  │００號前    │        │車內物品        │          │
├──┼──────┼──────┼────┼────────┼─────┤
│一二│九十三年五月│彰化縣二林鎮│ 陳雅雯 │車號八Ｖ—二四七│行照一張  │
│三  │十六日下午九│大智街口    │        │九自小客車一輛及│          │
│    │時許        │            │        │車內物品        │          │
├──┼──────┼──────┼────┼────────┼─────┤
│一二│九十三年五月│臺中市北區大│ 黃清江 │車號七Ｌ—八六五│保險證一張│
│四  │二十日下午三│雅路五八０號│        │七自小客車一輛及│、印章一顆│
│    │時許        │前          │        │車內物品        │          │
├──┼──────┼──────┼────┼────────┼─────┤
│一二│九十三年六月│臺中市南屯區│ Ｌ○○ │車號一一二二—Ｆ│車牌一面  │
│五  │二日上午八時│向上南路與文│        │Ｕ自小客車一輛及│          │
│    │許          │心路口      │        │車內物品        │          │
├──┼──────┼──────┼────┼────────┼─────┤
│一二│九十三年六月│臺中市忠明南│ Ｒ○○ │車號四七九六—Ｈ│車牌一面  │
│六  │二日下午九時│路五八０巷路│        │Ｑ自小客車一輛及│          │
│    │許          │旁          │        │車內物品        │          │
├──┼──────┼──────┼────┼────────┼─────┤
│一二│九十三年六月│臺中市南屯區│ 辛玫臻 │車號六八二九—Ｆ│通行證一張│
│七  │三日上午九時│向上路與文心│        │Ｗ自小客車一輛及│          │
│    │十分許      │路口        │        │車內物品        │          │
├──┼──────┼──────┼────┼────────┼─────┤
│一二│九十三年六月│臺中市北屯區│ 盧小敏 │車號三Ｑ—六九九│存摺二本  │
│八  │四日上午十時│文心路與麻園│        │０自小客車一輛及│          │
│    │前某時      │東街口      │        │車內物品        │          │
├──┼──────┼──────┼────┼────────┼─────┤
│一二│九十三年六月│臺中市北區梅│黃張瑞元│車號二Ｐ—五二九│車輛維修單│
│九  │四日上午十時│亭街五三六號│        │九自小客車一輛及│一張      │
│    │前某時      │前          │        │車內物品        │          │
├──┼──────┼──────┼────┼────────┼─────┤
│一三│九十三年六月│彰化縣田尾鄉│ Ｕ○○ │車號七Ｌ—六五八│保險證一張│
│０  │六日上午七時│饒平村東平巷│        │０自小客車一輛及│          │
│    │許          │一九八號前  │        │車內物品        │          │
├──┼──────┼──────┼────┼────────┼─────┤
│一三│九十三年六月│彰化縣大村鄉│ 張智楨 │車號八Ｌ—七一三│車體一臺  │
│一  │六日上午九時│山腳路七十五│        │０自小客車一輛及│          │
│    │許          │之十一號前  │        │車內物品        │          │
├──┼──────┼──────┼────┼────────┼─────┤
│一三│九十三年六月│臺中市西屯區│所有人：│車號二Ｒ—七一六│保險證一張│
│二  │七日上午七時│青海路一段一│冠德工程│二自小客車一輛及│          │
│    │許          │三二號前    │行；    │車內物品        │          │
│    │            │            │使用人：│                │          │
│    │            │            │Ｏ○○  │                │          │
├──┼──────┼──────┼────┼────────┼─────┤
│一三│九十三年六月│雲林縣西螺鎮│ 辰○○ │車號０九一六—Ｄ│停車證一張│
│三  │七日上午八時│中正路五七號│        │Ｅ自小客車一輛及│          │
│    │許          │前          │        │車內物品        │          │
├──┼──────┼──────┼────┼────────┼─────┤
│一三│九十三年六月│雲林縣北港鎮│ 李秀華 │車號七Ｔ—九０九│車體一部、│
│四  │八日上午八時│新德路六九號│        │九自小客車一輛及│維修單一張│
│    │三十分許    │前          │        │車內物品        │          │
├──┼──────┼──────┼────┼────────┼─────┤
│一三│九十三年六月│臺中市南屯區│ Ｎ○○ │車號八四一０—Ｈ│行照及保險│
│五  │八日下午六時│河南路四段與│        │Ｐ自小客車一輛及│卡各一張  │
│    │許          │大墩七街口  │        │車內物品        │          │
├──┼──────┼──────┼────┼────────┼─────┤
│一三│九十三年六月│彰化縣北斗鎮│ 壬○○ │車號八二八三—Ｇ│行照一張  │
│六  │九日上午七時│復興路二一四│        │Ｂ自小客車一輛及│          │
│    │許          │巷七號前    │        │車內物品        │          │
├──┼──────┼──────┼────┼────────┼─────┤
│一三│九十三年六月│雲林縣虎尾鎮│ ｂ○○ │車號Ｓ二—七八三│車體一部、│
│七  │九日下午四時│忠孝路與復興│        │六自小客車一輛及│行照一張  │
│    │許          │路口        │        │車內物品        │          │
├──┼──────┼──────┼────┼────────┼─────┤
│一三│九十三年六月│臺中市北屯區│ 吳政宗 │車號五Ｒ—一八三│測量器一組│
│八  │十一日上午八│后庄里后庄一│        │九自小客車一輛及│          │
│    │時許        │街與敦化路口│        │車內物品        │          │
├──┼──────┼──────┼────┼────────┼─────┤
│一三│九十三年六月│臺中市南區建│ 劉進禧 │車號一六七一—Ｇ│車體一臺、│
│九  │十一日上午九│國南路與美村│        │Ｃ自小客車一輛及│車牌一面  │
│    │時許        │路口        │        │車內物品        │          │
├──┼──────┼──────┼────┼────────┼─────┤
│一四│九十三年六月│雲林縣北港鎮│ 玄○○ │車號七Ｗ—一五九│行照一張  │
│０  │十一日下午一│華勝路皇家大│        │九自小客車及車內│          │
│    │時許        │樓前        │        │物品            │          │
├──┼──────┼──────┼────┼────────┼─────┤
│一四│九十三年六月│雲林縣斗六市│ 邱銘祺 │車號Ｗ八—九五六│車牌二面、│
│一  │二十一日上午│富強街一號前│        │八自小客車一輛及│保險卡一張│
│    │九時許      │            │        │車內物品        │          │
├──┼──────┼──────┼────┼────────┼─────┤
│一四│九十三年六月│彰化縣北斗鎮│ 范盛淵 │車號八Ｑ—六三七│車牌二面  │
│二  │二十一日上午│光華路一號前│        │０自小客車一輛及│          │
│    │九時三十分許│            │        │車內物品        │          │
├──┼──────┼──────┼────┼────────┼─────┤
│一四│九十三年六月│南投市○○街│ 陳炳標 │車號三０八九—Ｊ│自小客車一│
│三  │二十五日凌晨│一０四號前  │        │Ａ自小客車一輛及│輛        │
│    │五時三十分許│            │        │車內物品        │          │
├──┼──────┼──────┼────┼────────┼─────┤
│一四│九十三年六月│南投縣草屯鎮│ 陳世民 │車號四七０五—Ｇ│自小客車一│
│四  │二十五日上午│中興路二七五│        │Ｄ自小客車一輛及│輛        │
│    │六時許      │號前        │        │車內物品        │          │
├──┼──────┼──────┼────┼────────┼─────┤
│一四│九十三年七月│雲林縣虎尾鎮│ 陳勝彰 │車號九Ｒ—五七三│自小客車一│
│五  │一日前某時  │中山路二三巷│        │一自小客車一輛及│輛        │
│    │            │二之二號前  │        │車內物品        │          │
├──┼──────┼──────┼────┼────────┼─────┤
│一四│民國九十三年│雲林縣斗南鎮│ 李錫源 │車號Ｃ五—二八九│引擎一具  │
│六  │七月一日上午│建國一路二十│        │八號自小客車一輛│          │
│    │八時許      │七巷二十五號│        │及車內物品      │          │
│    │            │前          │        │                │          │
├──┼──────┼──────┼────┼────────┼─────┤
│一四│九十三年七月│彰化縣員林鎮│所有人：│車號Ａ七—五０一│引擎一具、│
│七  │二日下午五時│田中巷十七之│林宋    │五號自小客車一輛│行照一張  │
│    │二十分許    │一號旁      │使用人：│及車內物品      │          │
│    │            │            │黃淑芬  │                │          │
├──┼──────┼──────┼────┼────────┼─────┤
│一四│九十三年七月│彰化縣員林鎮│ 吳順發 │車號八Ｖ—五二二│行照一張、│
│八  │二日下午六時│中山南路某處│        │八號自小客車一輛│駕照一張  │
│    │許          │            │        │及車內物品      │
├──┼──────┼──────┼────┼────────┼─────┤
│一四│九十三年七月│彰化縣彰化市│ 陳文釧 │車號七０一九—Ｇ│行照一張、│
│九  │四日上午十時│辭修路三六六│        │Ｃ自小客車一輛及│車門四扇、│
│    │許          │之一號旁空地│        │車內物品        │備胎一個、│
│    │            │            │        │                │方向盤及油│
│    │            │            │        │                │箱各一個、│
│    │            │            │        │                │排氣管一支│
├──┼──────┼──────┼────┼────────┼─────┤
│一五│九十三年七月│彰化縣彰化市│所有人：│車號七Ｑ—二五九│引擎一具  │
│０  │五日上午六時│三福街七十一│久實金屬│０號自小客車一輛│          │
│    │三十分許    │號前        │企業股份│及車內物品      │          │
│    │            │            │有限公司│                │          │
│    │            │            │使用人：│                │          │
│    │            │            │許朝榮  │                │          │
├──┼──────┼──────┼────┼────────┼─────┤
│一五│九十三年七月│彰化縣彰化市│ 陳淑麗 │車號五Ｑ—三一七│行照一張  │
│一  │五日上午七時│長順街一四一│        │０號自小客車一輛│          │
│    │許          │號巷口      │        │及車內物品      │          │
├──┼──────┼──────┼────┼────────┼─────┤
│一五│九十三年七月│雲林縣斗六市│ 高鳳禪 │車號三一九二—Ｇ│已遭解體但│
│二  │七日上午六時│中華路二五０│        │Ｅ自小客車一輛及│尚未變賣之│
│    │許          │巷十六號前  │        │車內物品        │車        │
├──┼──────┼──────┼────┼────────┼─────┤
│一五│九十三年七月│雲林縣斗六鎮│ 朱鳳菁 │車號二一五七—Ｇ│車牌二面及│
│三  │七日上午七時│中堅西路二三│        │Ｒ自小客車一輛及│引擎一具  │
│    │三十分許    │八號旁      │        │車內物品        │          │
├──┼──────┼──────┼────┼────────┼─────┤
│一五│九十三年七月│彰化縣員林鎮│所有人：│車號九Ｑ—五一三│尚未遭解體│
│四  │七日上午八時│萬年路一０七│富勤營照│七號自小客車一輛│之車      │
│    │許          │號前        │有限公司│及車內物品      │          │
│    │            │            │使用人：│                │          │
│    │            │            │黃耀緝  │                │          │
├──┼──────┼──────┼────┼────────┼─────┤
│一五│九十三年七月│雲林縣斗六市│ 許真月 │車號五八九二—Ｇ│車牌二面及│
│五  │七日上午十時│建成路四一號│        │Ｍ自小客車一輛及│行照一張  │
│    │許          │前          │        │車內物品        │          │
├──┼──────┼──────┼────┼────────┼─────┤
│一五│九十三年七月│雲林縣斗六市│所有人：│車號０八五七—Ｈ│引擎一具、│
│六  │七日中午十二│大同路與文德│梁月昭  │Ｑ自小客車一輛及│車牌二面及│
│    │時許        │街口        │使用人：│車內物品        │車體外殼一│
│    │            │            │林欣怡  │                │部        │
├──┼──────┼──────┼────┼────────┼─────┤
│一五│九十三年七月│彰化縣員林鎮│所有人：│車號八Ｑ—０五０│尚未遭解體│
│七  │七日下午一時│大同路與忠孝│許秋瑛  │六號自小客車一輛│之該車    │
│    │許          │街口        │使用人：│及車內物品      │          │
│    │            │            │梁正穎  │                │          │
├──┼──────┼──────┼────┼────────┼─────┤
│一五│九十三年七月│雲林縣斗六市│所有人：│車號ＹＺ—０五０│已遭解體之│
│八  │七日下午三時│中山路二一九│簡美珠  │五號自小客車一輛│該車引擎一│
│    │三十分許    │號前        │使用人：│及車內物品      │具、車體外│
│    │            │            │林文香  │                │殼一部、車│
│    │            │            │        │                │牌二面、引│
│    │            │            │        │                │擎蓋一片、│
│    │            │            │        │                │保險桿二支│
│    │            │            │        │                │、椅墊三座│
├──┼──────┼──────┼────┼────────┼─────┤
│一五│九十三年七月│雲林縣斗六市│ 劉水智 │車號Ｂ九—三九二│該車引擎一│
│九  │七日下午五時│平和街與成功│        │八號自小客車一輛│具及車牌二│
│    │三十分許    │路口        │        │及車內物品      │面        │
├──┼──────┼──────┼────┼────────┼─────┤
│一六│九十三年八月│雲林縣斗六市│ 陳宗炎 │車號Ｗ九—五六０│未尋得物品│
│０  │十九日凌晨一│石榴路宿舍旁│        │０號自小客車一輛│          │
│    │時前某時    │            │        │及車內物品      │          │
├──┼──────┼──────┼────┼────────┼─────┤
│一六│九十三年八月│雲林縣斗六市│ 莊振財 │車號ＳＱ—三一一│未尋得物品│
│一  │二十三日凌晨│石榴路宿舍旁│        │一號自小客車一輛│          │
│    │五時前某時  │            │        │及車內物品      │          │
├──┼──────┼──────┼────┼────────┼─────┤
│一六│九十三年八月│雲林縣斗六市│ 吳俊隆 │車號ＳＤ—七四七│未尋得物品│
│二  │二十三日上午│復興路五一號│        │三號自小客車一輛│          │
│    │八時前某時  │前          │        │及車內物品      │          │
├──┼──────┼──────┼────┼────────┼─────┤
│一六│九十三年九月│彰化縣彰化市│ 賴淑芬 │車號二Ｒ—二二三│未尋得物品│
│三  │十九日下午五│彰美路某處  │        │六號自小客車一輛│          │
│    │時前某時    │            │        │及車內物品      │          │
├──┼──────┼──────┼────┼────────┼─────┤
│一六│九十三年十月│彰化縣員林鎮│ 張毓萱 │車號二三三０—Ｇ│未尋得物品│
│四  │十三日上午六│永福街四五號│        │Ｂ號自小客車一輛│          │
│    │時六分許    │旁空地      │        │及車內物品      │          │
├──┼──────┼──────┼────┼────────┼─────┤
│一六│九十三年間某│彰化縣或雲林│不詳姓名│不詳車牌號碼之自│已遭磨損引│
│五  │日          │縣某不詳地點│年籍之人│小客車及車內物品│擎號碼之引│
│    │            │            │        │                │擎一具    │
├──┼──────┼──────┼────┼────────┼─────┤
│一六│九十三年間某│彰化縣或雲林│不詳姓名│不詳車牌號碼之自│已遭磨損引│
│六  │日          │縣某不詳地點│年籍之人│小客車及車內物品│擎號碼之引│
│    │            │            │        │                │擎一具    │
├──┼──────┼──────┼────┼────────┼─────┤
│一六│九十三年間某│彰化縣或雲林│不詳姓名│不詳車牌號碼之自│已遭磨損引│
│七  │日          │縣某不詳地點│年籍之人│小客車及車內物品│擎號碼之引│
│    │            │            │        │                │擎一具    │
├──┼──────┼──────┼────┼────────┼─────┤
│一六│九十三年間某│彰化縣或雲林│不詳姓名│不詳車牌號碼之自│已遭磨損引│
│八  │日          │縣某不詳地點│年籍之人│小客車及車內物品│擎號碼之引│
│    │            │            │        │                │擎一具    │
├──┼──────┼──────┼────┼────────┼─────┤
│一六│九十三年間某│彰化縣或雲林│不詳姓名│不詳車牌號碼之自│引擎、車牌│
│九  │日          │縣某不詳地點│年籍之人│小客車及車內物品│均已丟棄之│
│    │            │            │        │                │車輛      │
├──┼──────┼──────┼────┼────────┼─────┤
│一七│九十三年間某│彰化縣或雲林│不詳姓名│不詳車牌號碼之自│引擎、車牌│
│０  │日          │縣某不詳地點│年籍之人│小客車及車內物品│均已丟棄之│
│    │            │            │        │                │車輛      │
├──┼──────┼──────┼────┼────────┼─────┤
│一七│九十三年間某│彰化縣或雲林│不詳姓名│不詳車牌號碼之自│引擎、車牌│
│一  │日          │縣某不詳地點│年籍之人│小客車及車內物品│均已丟棄之│
│    │            │            │        │                │車輛      │
├──┼──────┼──────┼────┼────────┼─────┤
│一七│九十四年二月│雲林縣斗六市│ 李政翰 │車號七Ｗ—三００│未尋得物品│
│二  │二十五日上午│六合街與立德│        │二號自小客車一輛│          │
│    │七時前某時  │街口        │        │及車內物品      │          │
├──┼──────┼──────┼────┼────────┼─────┤
│一七│九十四年二月│彰化縣彰化市│不詳姓名│車牌號碼不詳之自│未尋得物品│
│三  │二十五日夜間│中央路陸橋下│年籍之人│小客車一輛及車內│          │
│    │十一時許    │夜市停車場某│        │物品            │          │
│    │            │處          │        │                │          │
├──┼──────┼──────┼────┼────────┼─────┤
│一七│九十四年二月│彰化縣彰化市│不詳姓名│車牌號碼不詳之自│未尋得物品│
│四  │二十五日夜間│中央路陸橋下│年籍之人│小客車一輛及車內│          │
│    │十一時許    │夜市停車場某│        │物品            │          │
│    │            │處          │        │                │          │
│    │            │            │        │                │          │
├──┼──────┼──────┼────┼────────┼─────┤
│一七│九十四年二月│雲林縣斗六市│不詳姓名│車牌號碼不詳之自│未尋得物品│
│五  │二十六日凌晨│小娘娘護膚理│年籍之人│小客車一輛及車內│          │
│    │二時許      │容院附近某處│        │物品            │          │
└──┴──────┴──────┴────┴────────┴─────┘
附表貳：
┌──┬───────┬────┬────────────────────┐
│編號│物  品  名  稱│數  量  │    備              註                  │
├──┼───────┼────┼────────────────────┤
│ 一 │竊車用電腦    │ 四臺   │劉宗厚所有，供劉宗厚、陳信朋、Ｅ○○、蕭│
│    │              │        │明進、張宏嘉、蕭奮聰竊車所用之工具      │
├──┼───────┼────┼────────────────────┤
│ 二 │聯絡用對講機  │ 五臺   │同上                                    │
├──┼───────┼────┼────────────────────┤
│ 三 │鐵棍          │ 二支   │同上                                    │
├──┼───────┼────┼────────────────────┤
│ 四 │手套          │ 六個   │同上                                    │
├──┼───────┼────┼────────────────────┤
│ 五 │竊車用電門開關│ 四個   │同上                                    │
├──┼───────┼────┼────────────────────┤
│ 六 │竊車用電鑽    │ 一組   │同上                                    │
├──┼───────┼────┼────────────────────┤
│ 七 │剪刀          │ 三支   │同上                                    │
├──┼───────┼────┼────────────────────┤
│ 八 │竊車用電門    │ 一組   │同上                                    │
├──┼───────┼────┼────────────────────┤
│ 九 │扳手          │ 十支   │同上                                    │
├──┼───────┼────┼────────────────────┤
│ 十 │鉗子          │ 五支   │同上                                    │
├──┼───────┼────┼────────────────────┤
│十一│起子          │ 十四支 │同上                                    │
├──┼───────┼────┼────────────────────┤
│十二│竊車用鑰匙    │ 二支   │同上                                    │
└──┴───────┴────┴────────────────────┘
附表參：
┌──┬───────┬───┬─────────────────────┐
│編號│物  品  名  稱│數  量│      備              註                  │
├──┼───────┼───┼─────────────────────┤
│ 一 │解體工具包    │ 一包 │周成福所有，供梁峰晟、林志民、郭靜雄、周成│
│    │              │      │福等人拆解、處分竊得汽車之工具            │
├──┼───────┼───┼─────────────────────┤
│ 二 │解體工具箱    │ 三箱 │同上                                      │
├──┼───────┼───┼─────────────────────┤
│ 三 │砂輪機        │ 一支 │同上                                      │
├──┼───────┼───┼─────────────────────┤
│ 四 │電線          │ 一卷 │同上                                      │
├──┼───────┼───┼─────────────────────┤
│ 五 │電動工具      │ 三支 │同上                                      │
├──┼───────┼───┼─────────────────────┤
│ 六 │鐵鎚          │ 二支 │同上                                      │
├──┼───────┼───┼─────────────────────┤
│ 七 │大型一字起子  │ 一支 │同上                                      │
├──┼───────┼───┼─────────────────────┤
│ 八 │油壓床        │ 一具 │同上                                      │
├──┼───────┼───┼─────────────────────┤
│ 九 │乙炔切割器    │ 一組 │同上                                      │
├──┼───────┼───┼─────────────────────┤
│ 十 │堆高機        │ 一部 │同上                                      │
└──┴───────┴───┴─────────────────────┘
附表肆：
┌──┬───────┬───┬─────────────────────┐
│編號│物  品  名  稱│數  量│      備              註                  │
├──┼───────┼───┼─────────────────────┤
│ 一 │螺絲起子      │ 二盒 │李榮豐所有，供梁峰晟、林志民、郭靜雄拆解、│
│    │              │      │處分竊得汽車之工具                        │
├──┼───────┼───┼─────────────────────┤
│ 二 │砂輪機        │ 一支 │同上                                      │
├──┼───────┼───┼─────────────────────┤
│ 三 │電動鋸        │ 一支 │同上                                      │
├──┼───────┼───┼─────────────────────┤
│ 四 │氣動工具      │ 四支 │同上                                      │
├──┼───────┼───┼─────────────────────┤
│ 五 │鐵鎚          │ 一支 │同上                                      │
├──┼───────┼───┼─────────────────────┤
│ 六 │Ｔ字扳手      │ 五支 │同上                                      │
├──┼───────┼───┼─────────────────────┤
│ 七 │一字起子      │ 一支 │同上                                      │
├──┼───────┼───┼─────────────────────┤
│ 八 │Ｓ型扳手      │ 一支 │同上                                      │
├──┼───────┼───┼─────────────────────┤
│ 九 │十字起子      │ 一支 │同上                                      │
├──┼───────┼───┼─────────────────────┤
│ 十 │管鉗          │ 一支 │同上                                      │
├──┼───────┼───┼─────────────────────┤
│十一│其他扳手      │ 六支 │同上                                      │
├──┼───────┼───┼─────────────────────┤
│十二│堆高機        │ 一部 │同上                                      │
└──┴───────┴───┴─────────────────────┘
